臺灣宜蘭地方法院民事裁定　
111年度訴字第106號
聲  請  人
即  被  告  游淑媛  


上列聲請人因與相對人林淑琪間請求撤銷贈與等事件，聲請移轉
管轄，本院裁定如下：
    主  文
聲請駁回。
    理  由
一、聲請意旨略以：相對人即原告林淑琪依民法第244條規定提
    起本件訴訟，請求撤銷贈與行為，依民事訴訟法第1條第1項
    前段規定，應由聲請人之住所地法院管轄。又兩造所簽和解
    契約（下稱系爭和解契約）固有合意管轄約定，惟系爭和解
    契約簽約地為臺中市、同案被告張書銘之債務履行地亦為臺
    中市，故基於聲請人應訴之便，爰依民事訴訟法第28條第2
    項規定，聲請准予裁定將本件移轉至臺灣臺中地方法院等語
    。
二、按當事人得以合意定第一審管轄法院，但以關於由一定法律
    關係而生之訴訟為限。前項合意應以文書證之，民事訴訟法
    第24條分別定有明文。次按當事人間以書面約定就其等因契
    約爭執涉訟時合意定第一審管轄法院者，當事人及法院均應
    受其拘束，除專屬管轄外，得排斥其他審判籍優先適用（最
    高法院99年度台抗字第110號裁定意旨參照）。又對於同一
    被告之數宗訴訟，除定有專屬管轄者外，得向就其中一訴訟
    有管轄權之法院合併提起之，民事訴訟法第248條亦有明文
    可參。
三、經查，本件相對人起訴主張聲請人與張書銘違反系爭和解契
    約之約定，未銷毀與相對人有關之資料，故聲請人與張書銘
    應依系爭和解契約之約定，連帶給付相對人違約金新臺幣50
    萬元，則相對人訴請聲請人與張書銘應連帶給付違約金部分
    ，核屬依系爭和解契約法律關係所生之訴訟。又依系爭和解
    契約第肆條約定：「如因本契約涉訟，三方合意以臺灣宜蘭
    地方法院為第一審管轄法院。」，足見兩造就依系爭和解契
    約法律關係所生之訴訟，業以文書合意由本院為第一審管轄
    法院，則本件相對人依系爭和解契約之約定請求聲請人依約
    給付違約金部分，自應受兩造上開合意管轄條款之拘束，是
    依民事訴訟法第24條第1項規定，本院就此部分之訴自有管
    轄權。又相對人係依系爭和解契約之法律關係及撤銷聲請人
    與張書銘間贈與行為之請求，合併向本院起訴，參諸前揭說
    明，本院即有管轄權，相對人向本院提起訴訟，尚無不合。
    至聲請人另辯稱，其住所地、系爭和解契約簽約地及履行地
    均在臺中市，應由臺灣臺中地方法院等語，惟當事人間既以
    書面約定就其因系爭和解契約爭執涉訟時合意定第一審管轄
    法院，當事人及法院均應受其拘束，否則民事訴訟法第24條
    合意管轄將失其立法規範目的。從而，聲請人聲請將本案裁
    定移送臺灣臺中地方法院審理，即無理由，應予駁回。
四、爰裁定如主文。　　
中　　華　　民　　國　　111 　年　　4 　　月　　11　　日
                  民事庭審判長法  官  鄭貽馨
　　　　　　　　　            法  官  張文愷
　　　　　　　　　            法  官　黃淑芳
以上正本係照原本作成。
本裁定不得聲明不服。 
中　　華　　民　　國　　111 　年　　4 　　月　　11　　日
                              書記官　廖文瑜